臺灣彰化地方法院刑事判決　　　　　　 100年度易字第1079號
公　訴　人　臺灣彰化地方法院檢察署檢察官
被　　　告　林國保
上列被告因違反家庭暴力防治法案件，經檢察官提起公訴（100
年度偵字第8138號），被告於本院準備程序中，就被訴事實為有
罪之陳述，本院合議庭裁定改由受命法官獨任進行簡式審判程序
，判決如下：
    主  文
林國保違反法院依家庭暴力防治法第十四條第一項第一款及第二
款所為禁止實施家庭暴力之裁定，處有期徒刑參月，如易科罰金
，以新臺幣壹仟元折算壹日。
    事  實
一、林國保係林Ｏ彥（民國87年5月27日生，其餘姓名年籍詳卷
    ）之父親，其2人具有家庭暴力防治法第3條第3款所稱之家
    庭成員關係。林國保曾於99年10月8日，經本院以99年度家
    護字第465號民事通常保護令裁定令其不得對林Ｏ彥實施身
    體或精神上不法侵害之行為及騷擾行為，該保護令之有效期
    間屆滿前，再經本院以100年度家護聲字第31號裁定，准自
    100年8月8日起延長上開民事通常保護令期間1年，並由彰化
    縣警察局和美分局員警於100年9月8日予以執行，林國保於
    同日亦已收受該延長民事通常保護令期間之裁定，而知悉上
    開內容。詎林國保竟仍基於違反該保護令之犯意，在該保護
    令有效期間內之100年9月17日晚上11時20分許，在其彰化縣
    和美鎮○○里○鄰○○路17巷19號之住處飲酒後，以對林Ｏ
    彥辱稱「幹你娘」等語之方式騷擾林Ｏ彥，並在拉扯林Ｏ彥
    肩膀之過程中，抓傷林Ｏ彥頸部（過失傷害部分未經告訴）
    ，對林Ｏ彥實施身體上不法侵害之行為，而違反上開民事通
    常保護令。嗣經員警到場處理而查悉上情。
二、案經彰化縣警察局和美分局報告臺灣彰化地方法院檢察署檢
    察官偵查起訴。
    理  由
一、本件被告林國保所涉係死刑、無期徒刑、最輕本刑為3年以
    上有期徒刑之罪或高等法院管轄第1審案件以外之罪，並於
    本院行準備程序時就被訴事實為有罪之陳述，本院合議庭依
    刑事訴訟法第273條之1第1項規定，裁定改由受命法官獨任
    行簡式審判程序，核先敘明。
二、上開事實，業據被告林國保於警詢、偵訊及本院審理時坦承
    不諱，核與證人即被害人林Ｏ彥、證人即被告母親林吳瓊華
    於警詢及偵訊時之證述相符，且有上開本院之100年度家護
    聲字第31號裁定、彰化縣警察局和美分局保護令執行紀錄表
    各1份及照片4張在卷可按，足認被告任意性自白與事實相符
    ，本案事證明確，被告犯行堪以認定。
三、按家庭暴力防治法所稱之家庭暴力，係指家庭成員間實施身
    體或精神上不法侵害之行為；次按家庭暴力防治法所稱「騷
    擾」，謂任何打擾、警告、嘲弄或辱罵他人之言語、動作或
    製造使人心生畏怖情境之行為，該法第2條第1款、第3款分
    別定有明文。查被告林國保係被害人林Ｏ彥之父親，2人為
    家庭暴力防治法第3條第1款之家庭成員，被告於犯罪事實欄
    所示之時、地，以言語謾罵被害人，並拉扯被害人肩膀致被
    害人受傷，已對被害人直接以行動騷擾，且係對被害人施以
    身體上及精神上之不法侵害，核其所為，係犯家庭暴力防治
    法第61條第1款、第2款之違反保護令罪。又法院依家庭暴力
    防治法第14條第1項規定核發通常保護令者，該保護令內之
    數款規定，僅為違反保護令行為之不同態樣，被告基於同一
    犯意所為上開違反保護令之行為，縱違反數款不同之規定，
    仍屬單純一罪，而應論以違反保護令一罪，起訴書漏未論以
    第1款之罪，容有未恰。爰審酌被告於100年間，即因違反家
    庭暴力防治法案件，經本院以100年度簡字第1898號判處拘
    役50日確定，猶不知戒慎，竟又再犯本件同一罪名之罪，足
    見被告絲毫不見悔改，其犯罪動機實屬可議，惟本件被害人
    選擇原諒被告，並兩度具狀表示不願追究，希本院能輕判（
    見100年度偵聲字第219號第4頁陳情書及本院卷附之撤銷告
    訴狀），本院另又考量被告犯後坦承犯行、犯罪手段尚非重
    大、犯罪所生之損害等一切情狀，量處如主文所示之刑，並
    諭知易科罰金之折算標準，以資儆懲。
據上論斷，應依刑事訴訟法第273條之1第1項、第299條第1項前
段，家庭暴力防治法第61條第1款、第2款，刑法第11條前段、第
41條第1項前段，判決如主文。
本案經檢察官何玉鳳到庭執行職務。
中    華    民    國   100    年    12    月    9     日
                  刑事第一庭          法  官  張佳燉
以上正本證明與原本無異。
如不服本判決應於收受判決後10日內向本院提出上訴書狀，並應
敘述具體理由；其未敘述上訴理由者，應於上訴期間屆滿後20日
內向本院補提理由書狀(均須按他造當事人之人數附繕本)「切勿
逕送上級法院」。
告訴人或被害人對於判決如有不服具備理由請求檢察官上訴者，
其上訴期間之計算係以檢察官收受判決正本之日期為準。
中    華    民    國   100    年    12    月    9     日
                                      書記官  黃當易
附錄法條：
家庭暴力防治法第61條
違反法院依第 14 條第 1 項、第 16 條第 3 項所為之下列裁定
者，為本法所稱違反保護令罪，處 3 年以下有期徒刑、拘役或
科或併科新臺幣 10 萬元以下罰金：
一、禁止實施家庭暴力。
二、禁止騷擾、接觸、跟蹤、通話、通信或其他非必要之聯絡行
    為。
三、遷出住居所。
四、遠離住居所、工作場所、學校或其他特定場所。
五、完成加害人處遇計畫。